臺灣新北地方法院刑事判決
110年度審易字第2285號
公  訴  人  臺灣新北地方檢察署檢察官
被      告  廖啓男



上列被告因竊盜案件，經檢察官提起公訴（109年度偵字第40418
號），被告於準備程序中就被訴事實為有罪之陳述，經本院裁定
改以簡式審判程序審理，判決如下：
    主  文
廖啓男犯如附表主文欄所示之罪，各處如附表主文欄所示之刑。
拘役部分，應執行拘役肆拾日，如易科罰金，以新臺幣壹仟元折
算壹日。
    事實及理由
一、廖啓男分別為下列犯行：
  ㈠於民國109年10月6日23時許，見停放在新北市○○區○○路000○0
    號麥當勞連城店前，該店所有之機車無人看管，竟意圖為自
    己不法之所有，基於竊盜之犯意，徒手竊取放在該機車前置
    車廂內，由該店經理楊孟璇管領之SAMSUNG廠牌、Galaxy A2
    0型號智慧型手機1支，內含門號0000000000號SIM卡及網卡
    各1枚，得手後旋離去。
  ㈡於同年10月8日16時許，在新北市板橋區縣○○道0段000號府中
    捷運站公共充電站，見劉政賓所有、在該處充電之Hugiga廠
    牌、4GLTE型號智慧型手機1支，內含門號0000000000號SIM
    卡1枚，無人看管，遂意圖為自己不法之所有，基於竊盜之
    犯意，徒手竊取得手後離去。
  ㈢於同年8月20日起至同年10月8日止之間某日，在臺北市萬華
    區龍山寺捷運站附近，見脫離黃添福持有之門號0000000000
    號SIM卡1枚放置在地，竟意圖為自己不法之所有，基於侵占
    之犯意，拾起該SIM卡後插入自己使用之手機中，而侵占入
    己。
二、證據：
  ㈠被告廖啓男於警詢、偵查、本院準備程序及審理時之自白。
  ㈡被害人楊孟璇、劉政賓、黃添福於警詢中之陳述。
  ㈢新北市政府警察局板橋分局搜索扣押筆錄、扣押物品目錄表
    各1份及扣案物品照片7張。
  ㈣贓物認領保管單4紙。
三、論罪科刑：
  ㈠核被告就事實一㈠、㈡所為，均係犯刑法第320條第1項之竊盜
    罪；就事實一㈢所為，係犯同法第337條之侵占離本人持有物
    罪。被告所犯上開3罪，犯意各別，行為互殊，應予分論併
    罰。
  ㈡被告前因不能安全駕駛之公共危險案件，經本院以106年度審
    交簡字第478號判決判處有期徒刑6月確定，於108年1月3日
    執行完畢出監，此有臺灣高等法院被告前案紀錄表在卷可佐
    ，是被告受徒刑之執行完畢，5年以內故意再犯本案有期徒
    刑以上之竊盜2罪，均為累犯，依司法院釋字第775號解釋所
    示，為避免發生罪刑不相當之情形，法院就該個案依該解釋
    意旨，裁量是否加重最低本刑。考量被告上開構成累犯之犯
    罪紀錄，與本案事實一㈠、㈡所犯竊盜之罪名、犯罪手法均不
    相同，亦無關聯性，不足認被告對刑罰有反應力薄弱之情事
    ，如適用刑法第47條累犯加重其刑之規定，尚與憲法罪刑相
    當原則、比例原則有違，故均不依刑法第47條規定加重其刑
    。
  ㈢爰審酌被告前有多次竊盜前案紀錄，素行非佳，仍未能悔悟
    ，再為本案竊盜及侵占離本人持有物之犯行，顯然欠缺尊重
    他人財產權之觀念，惟犯後坦承犯行，態度尚佳，兼衡被告
    個人戶籍資料查詢結果註記為高中畢業之教育程度、於警詢
    中自陳勉持之家庭經濟狀況、素行、所竊取及侵占之財物價
    值，並審酌其犯罪動機、目的、手段、竊得及侵占之財物均
    已返還各被害人等一切情狀，分別量處如附表主文欄所示之
    刑，並諭知易科罰金及易服勞役之折算標準，並就拘役部分
    ，定應執行刑及諭知易科罰金之折算標準。
四、被告就事實一㈠竊得之手機1支，內含SIM卡、網卡各1枚；就
    事實一㈡竊得之手機1支，內含SIM卡1枚；就事實一㈢侵占之S
    IM卡1枚，經警扣案後均已發還各該被害人，此有卷附之贓
    物認領保管單附卷可查，依刑法第38條之1第5項之規定，爰
    不予宣告沒收。
據上論斷，應依刑事訴訟法第273條之1第1項、第299條第1項前
段，判決如主文。
本案經檢察官黃筵銘偵查起訴，由檢察官宋有容到庭執行職務。
中　　華　　民　　國　　111 　年　　2 　　月　　14　　日
                  刑事第二十三庭  法  官  龔書安
上列正本證明與原本無異。
如不服本判決，應於判決送達後20日內敘明上訴理由，向本院提
出上訴狀 (應附繕本) ，上訴於臺灣高等法院。其未敘述上訴理
由者，應於上訴期間屆滿後20日內向本院補提理由書「切勿逕送
上級法院」。
                                  書記官  石秉弘
中　　華　　民　　國　　111 　年　　2 　　月　　15　　日
附錄本案論罪科刑法條全文：
中華民國刑法第320條
意圖為自己或第三人不法之所有，而竊取他人之動產者，為竊盜
罪，處5年以下有期徒刑、拘役或50萬元以下罰金。
意圖為自己或第三人不法之利益，而竊佔他人之不動產者，依前
項之規定處斷。
前二項之未遂犯罰之。

中華民國刑法第337條
意圖為自己或第三人不法之所有，而侵占遺失物、漂流物或其他
離本人所持有之物者，處1萬5千元以下罰金。

附表：
編號 犯罪事實 主文  1 事實一㈠ 廖啓男犯竊盜罪，處拘役參拾日，如易科罰金，以新臺幣壹仟元折算壹日。  2 事實一㈡ 廖啓男犯竊盜罪，處拘役參拾日，如易科罰金，以新臺幣壹仟元折算壹日。  3 事實一㈢ 廖啓男犯侵占離本人持有物罪，處罰金新臺幣壹萬元，如易服勞役，以新臺幣壹仟元折算壹日。